臺灣彰化地方法院刑事判決　　　　　　　　　　　　　九十年度交易字第一三六號
　　公　訴　人　臺灣彰化地方法院檢察署檢察官
　　被　　　告　丙○○
右列被告因過失傷害案件，經檢察官提起公訴（九十年度偵字第二八二四號），本院
判決如左：
        主  文
丙○○因過失傷害人致重傷，處有期徒刑捌月。
        事  實
一、丙○○於民國九十年一月二日凌晨零時三十分許，駕駛車牌號碼ＯＦ─八四六六
    號自小客車，沿彰化縣彰化市○○路由南往北方向行駛，途經該路段與竹和路口
    之閃光黃燈交叉路口時，本應注意該路段之行車限速為時速三十公里，不得超速
    行駛，並應注意上開路口之閃光黃燈表示「警告」，車輛應減速接近，注意安全
    ，小心通過，且於行近行人穿越道前，遇有行人穿越時，應暫停讓行人先行通過
    ，並應注意車前狀況，隨時採取必要之安全措施，而依當時天候晴、有照明光線
    、路面無缺陷、無障礙物、視距良好等情狀，並無不能注意之情事，竟疏未注意
    前方適有行人乙○○、甲○○二人徒步行走人行穿越道，沿竹和路橫越中山路（
    起訴書誤載為橫越竹和路）穿越馬路之情形，猶貿然以時速五十至六十公里之速
    度超速行駛，致不慎碰撞乙○○、甲○○二人，使乙○○受有頭部外傷併脊髓損
    傷、臉部撕裂傷、左大拇指撕裂傷等傷害；甲○○則因而受有左眼球破裂、前房
    及玻璃體出血、角膜變性、左眼視力喪失（無光感、無法恢復）之重傷害。丙○○肇事後，於有偵查犯罪職權之機關或個人發覺其犯罪前，自動向前往現場處理
    本件車禍之員警吳瑞崇坦承肇事而自首，且主動接受裁判。
二、案經乙○○、甲○○訴由彰化縣警察局彰化分局報請臺灣彰化地方法院檢察署檢
    察官偵查起訴。
        理  由
一、訊據被告丙○○對於右揭事實坦承不諱，核與告訴人乙○○、甲○○二人指訴之
    情節相符，並有彰化縣警察局道路交通事故調查報告表一件、財團法人彰化基督
    教醫院診斷證明書二紙、九十一年三月七日（９１）彰基病歷字第九一０三０一
    八號函一份及照片四幀在卷可稽。而按閃光黃燈表示「警告」，車輛應減速接近
    ，注意安全，小心通過；又按行車速度應依規定；再按汽車行駛時，駕駛人應注
    意車前狀況，並隨時採取必要之安全措施；另按汽車行近行人穿越道前，遇有行
    人穿越時，應暫停讓行人先行通過，道路交通標誌標線號誌設置規則第二百十一
    條第一項第一款、道路交通安全規則第九十三條第一項、第九十四條第三項及一
    百零三條分別定有明文。被告駕車行經前開閃光黃燈交岔路口，理應減速慢行，
    注意安全，小心通過；且於行近行人穿越道前，應暫停讓行人先行通過；並應注
    意車前狀況，隨時採取必要之安全措施。而參以當時天候晴、有照明光線、路面
    無缺陷、無障礙物、視距良好等情狀，有前揭道路交通事故調查報告表一份在卷
    可考，被告並無不能注意之情事，竟疏未注意前方適有告訴人乙○○、甲○○二
    人徒步行走人行穿越道，沿竹和路橫越中山路（起訴書誤載為橫越竹和路）穿越
    馬路之情形，猶貿然以時速五十至六十公里之速度超速行駛，致不慎碰撞告訴人
    二人，使告訴人乙○○受有頭部外傷併脊髓損傷、臉部撕裂傷、左大拇指撕裂傷
    等傷害；告訴人甲○○則因而受有左眼球破裂、前房及玻璃體出血、角膜變性、
    左眼視力喪失（無光感、無法恢復）之重傷害，被告自應負過失責任，且其過失
    行為與告訴人乙○○所受傷害及告訴人甲○○所受重傷害間，均具有相當因果關
    係，本件事證明確，被告過失犯行洵堪認定。
二、核被告所為，係犯刑法第二百八十四條第一項前段過失傷害罪及第二百八十四條
    第一項後段之過失致重傷罪。又告訴人甲○○因被告上開過失行為，係受有左眼
    失明之重傷害，公訴人認被告此部分係犯刑法第二百八十四條第一項前段過失傷
    害罪，尚有未洽，起訴法條應予變更。又被告以一過失行為觸犯上開二罪名，為
    想像競合犯，應依刑法第五十五條規定，從一較重之刑法第二百八十四條第一項
    後段過失致重傷罪處斷。又被告駕車行經行人穿越道，不依規定讓行人優先通行
    ，因而致告訴人二人受傷，應依道路交通管理處罰條例第八十六條第一項規定加
    重其刑。再被告肇事後，於有偵查犯罪職權之機關或個人發覺其犯罪前，自動向
    前往現場處理本件車禍之員警吳瑞崇坦承肇事而自首，且主動接受裁判一節，業
    據證人吳瑞崇於本院訊問時到庭證述為真，應依自首之規定，減輕其刑，前有依
    法加重、減輕之事由，並先加後減之。爰審酌被告之過失程度、因過失導致告訴
    人乙○○、甲○○所受傷害及重傷害非輕、迄今尚未與告訴人二人達成和解之犯
    罪後態度等一切情狀，量處如主文所示之刑，以資懲儆。
據上論斷，應依刑事訴訟法第二百九十九條第一項前段、第三百條，刑法第二百八十
四條第一項前段、第二百八十四條第一項後段、第五十五條、第六十二條前段，道路
交通管理處罰條例第八十六條第一項，罰金罰鍰提高標準條例第一條前段，判決如主
文。
本案經檢察官黃鼎鈞到庭執行職務
中      華      民      國    九十一    年      七      月      十五    日
                                臺灣彰化地方法院交通法庭
                                    法      官  李  雅  俐
右正本證明與原本無異。
如不服本判決應於判決送達後十日內向本院提出上訴狀（須附繕本）。
告訴人或被害人對於判決如有不服具備理由請求檢察官上訴者，其上訴期間之計算係
以檢察官收受判決正本之日期為準。
                                    法院書記官  莊  何  江
中      華      民      國    九十一    年      七      月      十八    日
附錄論罪科刑法條：
刑法第二百八十四條第一項：
因過失傷害人者，處六月以下有期徒刑、拘役或五百元以下罰金，致重傷者，處一年
以下有期徒刑、拘役或五百元以下罰金。
